【裁判字號】    89,交易,372
【裁判日期】    900316
【裁判案由】    公共危險等
【裁判全文】
臺灣嘉義地方法院刑事判決                        八十九年度交易字第三七二號
    公  訴  人  臺灣嘉義地方法院檢察署檢察官
    被      告  丙○○
右列被告因公共危險等案件，經檢察官提起公訴 (八十九年度偵字第六二九三號），
本院判決如左：
    主  文
丙○○服用酒類，不能安全駕駛動力交通工具而駕駛，處有期徒刑參月，如易科罰金
，以參佰元折算壹日；又因過失傷害人，處有期徒刑貳月，如易科罰金，以參佰元折
算壹日；應執行有期徒刑肆月，如易科罰金，以參佰元折算壹日。
    事  實
一、丙○○明知其已因飲用酒類致不能安全駕駛動力交通工具，竟仍於民國八十九年
    十月二十二日上午九時十五分許，於飲酒後吐氣所含酒精成份達每公升一‧一○
    毫克之情形下，駕駛車號ＶＱＫ─五四三號輕型機車，沿嘉義市○○路西向東方
    向行駛，途經嘉義市○○路、融和街口時，應注意飲酒後吐氣所含酒精成份超過
    每公升○‧二五毫克以上者，不得駕車，又汽車在同一車道行駛時，除超越前車
    外，後車與前車之間應保持隨時可以煞停之距離，且汽車行駛時，駕駛人應注意
    車前狀況，並隨時採取必要之安全措施，以防止發生危險事故，而依當時情形，
    並無不能注意之情事，竟疏未注意，仍於酒後吐氣所含酒精成份每公升一‧一○
    毫克之情形下駕車，且行經上開路段時未與前車保持安全距離亦未充分注意車前
    狀況，而不慎自後追撞同方向由甲○○○駕駛之車號ＭＡＴ─六二一號重型機車
    ，致甲○○○人車倒地，受有第一腰椎壓迫性骨折之傷害。嗣丙○○於事發後未
    經發覺前，主動就過失傷害部分，向有偵查權之現場處理警員乙○○表明為肇事
    人並接受審判。
二、案經甲○○○訴由嘉義市警察局第二分局報由臺灣嘉義地方法院檢察署檢察官偵
    查起訴。
    理  由
一、訊據被告丙○○對於右揭犯罪事實坦承不諱，核與告訴人甲○○○於警訊時指訴
    之情節相符，並有道路交通事故調查報告表、酒精測試值、測試觀察紀錄表、診
    斷證明書各一件在卷可稽。次查，本件車禍發生時係晴天、日間自然光線充足，
    且肇事路段係乾燥、無缺陷、無障礙物、視距良好之直路路段等情，亦有上開交
    通事故調查報告表可憑，則被告駕車途經該處時，果有與前車保持隨時可以煞停
    之安全距離，並充分注意車前狀況，依其車速，應有足夠時間且於安全距離外即
    能採取必要之避撞安全措施，足見其對於防止危險之發生，顯有未盡注意之過失
    。按汽車駕駛人飲酒後其吐氣所含酒精成份超過每公升○‧二五毫克以上者，不
    得駕車，又汽車在同一車道行駛時，除超越前車外，後車與前車之間應保持隨時
    可以煞停之距離，及汽車行駛時，駕駛人應注意車前狀況，並隨時採取必要之安
    全措施，道路交通安全規則第一百十四條第二款、第九十四條第一項、第三項分
    別定有明文，則被告駕車途經該處，自應注意上述規定，而依當時情形，並無不
    能注意之情事，竟疏未注意而肇事，致告訴人受有上開傷害，其對車禍之發生及
    被害人受傷之結果有過失甚明。又告訴人確係因本件車禍而受有上開傷害，業如
    前述，被告之過失行為與被害人之傷害結果間，自有相當之因果關係。本案事證
    已臻明確，被告犯行洵堪認定。至被告爭執告訴人無照駕駛云云，核與被告對本
    案車禍之過失不生影響，不因告訴人是否有駕照而影響被告應負擔之刑事責任，
    附此敘明。
二、核被告丙○○所為，係犯刑法第一百八十五條之三之服用酒類不能安全駕駛動力
    交通工具而駕駛罪及同法第二百八十四條第一項前段之過失傷害罪；又被告酒醉
    駕車，因而致人受傷，依法應負刑事責任，應依道路交通管理處罰條例第八十六
    條第一項之規定，加重其刑；而被告於肇事後未經發覺前，就過失傷害部分，主
    動向到場處理車禍之警員乙○○表明為肇事人，並接受審判之情，業據證人乙○
    ○到庭結證屬實，應依刑法第六十二條前段之規定，就過失傷害部分減輕其刑（
    被告公共危險部分係經警酒精測試查知，不符自首要件），並依刑法第七十一條
    第一項之規定，先加後減之；被告所犯上開二罪間，犯意各別，行為互殊，應予
    分論併罰。爰審酌被告之品行、智識程度、對本件車禍過失之程度、犯罪所致被
    害人傷害之程度及犯罪後之經本院傳喚到庭調查時仍飲酒過量，對於車禍之發生
    及致生被害人傷害之結果並無悔意之態度等諸般情狀，分別量處如主文所示之刑
    ，並定其應執行之刑暨諭知易科罰金之折算標準。
據上論斷，應依刑事訴訟法第二百九十九條第一項前段，刑法第一百八十五條之三、
第二百八十四條第一項、第六十二條前段、第七十一條第一項、第五十一條第五款、
第四十一條，道路交通管理處罰條例第八十六條第一項，罰金罰鍰提高標準條例第一
條前段、第二條，判決如主文。
本案經檢察官陳美君到庭執行職務
中      華      民      國    九十      年      三      月     十六     日
                                      臺灣嘉義地方法院刑事第三庭
                                          法  官  許  兆  慶
右正本證明與原本無異。
如不服本判決，應於判決送達後十日內，向本院提出上訴狀。
中      華      民      國    九十      年      三      月     十六     日
                                          書記官  洪  麗  惠
附錄法條：
刑法第一百八十五條之三
服用毒品、麻醉藥品、酒類或其他相類之物，不能安全駕駛動力交通工具而駕駛者，
處一年以下有期徒刑、拘役或三萬元以下罰金。
刑法第二百八十四條第一項前段
因過失傷害人者，處六月以下有期徒刑、拘役或五百元以下罰金，致重傷者，處一年
以下有期徒刑、拘役或五百元以下罰金。


司法院資訊處製作；財團法人民間司法改革基金會備份。
